hr-HR: Hrana, piće i duhan > Prehrambeni artikli > Pekara > Torte i kolači > Torte: Torte od sira; Kolačići; Voćni kolači; Panettone; Kuglof; Rolade i švicarske rolade
hu: Élelmiszerek, italok és dohányáru > Élelmiszertételek > Péksütemény > Sütemények és desszertszeletek > Sütemények: Sajttorták; Keksztorták; Gyümölcskenyerek és gyümölcstorták; Panettone; Kuglófok és püspökkenyerek; Piskótatekercsek
it: Cibo, bevande e tabacco > Alimenti > Prodotti da forno > Torte e dessert > Torte: Cheesecake; Torte biscotto; Torte alla frutta; Panettoni; Plumcake e ciambelle; Rotoli dolci
ja: 食品・飲料 > 食品 > ベーカリー > ケーキ・スティックケーキ > ケーキ: チーズケーキ; クッキーケーキ; フルーツケーキ; パネトーネ; パウンドケーキ・バントケーキ; ロールケーキ
nl: Eten, drinken en tabak > Voedselitems > Bakkerij > Cake- en dessertrepen > Cakes: Cheesecakes; Koektaarten; Vruchtencakes; Panettones; Roombotercakes en tulbanden; Cakerollen
da: Fødevarer, drikkevarer og tobak > Fødevarer > Bagning > Kager og dessertbarer > Kager: Cheesecakes; Cookie-kager; Frugtkager; Panettoner; Sandkager og randkager; Roulader
th: อาหาร เครื่องดื่ม และยาสูบ > รายการอาหาร > เบเกอรี่ > เค้กและบาร์ของหวาน > เค้ก: ชีสเค้ก; คุกกี้เค้ก; ฟรุตเค้ก; ปาเนตโตเน; พาวนด์เค้กและบันด์เค้ก; แยมโรลและสวิสโรล
en: Food, Beverages & Tobacco > Food Items > Bakery > Cakes & Dessert Bars > Cakes: Cheesecakes; Cookie Cakes; Fruit Cakes; Panettones; Pound Cakes & Bundt Cakes; Roll Cakes & Swiss Rolls
pt-BR: Alimentos, bebidas e tabaco > Alimentos > Padaria > Bolos e sobremesas em forma de barra > Bolos: Cheesecakes; Bolos de biscoito; Bolos de frutas; Panetones; Bolos amanteigados e tipo bundt; Rocamboles
vi: Thực phẩm, đồ uống và thuốc lá > Hàng thực phẩm > Bánh mỳ > Bánh ngọt và món tráng miệng > Bánh ngọt: Bánh phô mai; Bánh cookie cake; Bánh trái cây; Bánh panettone; Bánh pound cake và bánh bundt cake; Bánh cuộn và bánh swiss roll
fi: Ruoka, juoma ja tupakkatuotteet > Ruokatuotteet > Leivonnaiset > Kakut ja leivospalat > Kakut: Juustokakut; Keksikakut; Hedelmäkakut; Panettonet; Kuivakakut ja kahvikakut; Kääretortut
bg-BG: Храна, напитки и тютюневи изделия > Хранителни продукти > Печива > Торти и десертни блокчета > Торти: Чийзкейкове; Торти тип бисквита; Плодови торти; Панетоне; Кексове тип „паунд кейк“ и формовани кексове; Рула и швейцарски рула
fr: Alimentation, boissons et tabac > Aliments > Boulangerie > Gâteaux et barres dessert > Gâteaux: Cheesecakes; Gâteaux cookies; Gâteaux aux fruits; Panettones; Quatre-quarts et bundt cakes; Gâteaux roulés
pt-PT: Comida, bebidas e tabaco > Artigos alimentares > Panificação > Bolos e barras de sobremesa > Bolos: Cheesecakes; Bolos de bolacha; Bolos de frutas; Panetones; Bolos amanteigados e bolos bundt; Tortas
nb: Mat, drikkevarer og tobakk > Matvarer > Bakeri > Kaker og dessertbarer > Kaker: Ostekaker; Cookie-kaker; Fruktkaker; Panettone; Formkaker og randkaker; Rullekaker
tr: Yiyecek, İçecekler ve Tütün Mamülleri > Yiyecek Çeşitleri > Unlu Mamuller > Kekler ve Tatlı Çubuklar > Kekler: Cheesecakeler; Kurabiye pastalar; Meyveli kekler; Panettoneler; Baton kekler ve kalıp kekler; Rulo pastalar
cs: Jídlo, pití a tabák > Potraviny > Pečivo > Zákusky > Dorty: Cheesecaky; Sušenkové dorty; Ovocné dorty a chlebíčky; Panettone; Třené koláče a bábovky; Piškotové rolády
de: Nahrungsmittel, Getränke & Tabak > Lebensmittel > Backwaren > Kuchen > Kuchengebäck: Cheesecakes; Cookie-Torten; Früchtekuchen; Panettone; Rührkuchen & Gugelhupfe; Biskuitrollen & Swiss Rolls
sl-SI: Hrana, pijača in tobak > Prehrambeni izdelki > Pekovski izdelki > Pecivo in sladice > Pecivo: Sirove torte; Piškoti v obliki torte; Sadne torte; Panettone; Funt torte in Bundt torte; Rolade in švicarske role
ru: Продукты, напитки и табачные изделия > Пищевые продукты > Выпечка > Торты и десерты > Торты: Чизкейки; Торты-печенье; Фруктовые кексы; Панеттоне; Фунтовые и кольцевые кексы; Бисквитные рулеты
pl: Żywność, napoje i tytoń > Żywność > Wypieki > Ciasta > Ciasta i wypieki: Serniki; Torty ciasteczkowe; Ciasta owocowe; Panettone; Babki i ciasta ucierane; Rolady biszkoptowe
el: Τρόφιμα, ποτά & προϊόντα καπνού > Είδη διατροφής > Αρτοποιεία > Κέικ & μπάρες για επιδόρπιο > Κέικ/τούρτες: Cheesecake; Κέικ μπισκότου; Κέικ φρούτων; Πανετόνε; Κέικ φόρμας και bundt; Κέικ ρολό
zh-TW: 食物、飲料和菸草 > 食品 > 烘焙坊 > 蛋糕和點心棒 > 蛋糕: 起司蛋糕; 軟餅乾蛋糕; 水果蛋糕; 潘妮朵尼; 磅蛋糕與圓環蛋糕; 蛋糕捲與瑞士捲
zh-CN: 饮食/烟酒 > 食品 > 烘焙食品 > 蛋糕/甜品 > 蛋糕: 芝士蛋糕; 曲奇蛋糕; 水果蛋糕; 潘妮托妮; 磅蛋糕与邦特蛋糕; 蛋糕卷与瑞士卷
lt-LT: Maistas, gėrimai ir tabakas > Maisto prekės > Kepiniai > Tortai ir desertai > Tortai: Sūrio pyragai; Kavos pyragai; Vaisių pyragai; Panetonės; Sviestiniai keksai ir „Bundt“ pyragai; Biskvitiniai vyniotiniai ir šveicariški vyniotiniai
ko: 식품/음료/담배 > 식품 > 제과/제빵 > 케이크/디저트 바 > 케이크: 치즈케이크; 쿠키 케이크; 과일 케이크; 파네토네; 파운드 케이크 및 번트 케이크; 롤케이크 및 스위스 롤
sv: Mat, dryck och tobak > Livsmedel > Bakning > Tårtor och efterrättskakor > Tårtor: Cheesecakes; Cookie-tårtor; Fruktkakor; Panettone; Sockerkakor och formkakor; Rulltårtor
ro-RO: Alimente, băuturi și tutun > Produse alimentare > Brutărie > Prăjituri și batoane desert > Prăjituri: Cheesecake; Torturi din biscuiți; Prăjituri cu fructe; Panettone; Chec și cozonac tip bundt; Rulouri și rulade
es: Alimentación, bebida y tabaco > Alimentos > Panadería > Barras de postres y pasteles > Pasteles: Pasteles de queso; Pasteles de galleta; Pasteles de frutas; Panetones; Bizcochos y pasteles bundt; Rollos de pastel y piononos
sk-SK: Potraviny, nápoje a tabakové výrobky > Potraviny > Pečivo > Zákusky a dezerty > Zákusky: Tvarohové koláče; Sušienkové torty; Ovocné koláče; Panettone; Pudingové koláče a bábovky; Rolády a švajčiarske rolky